臺灣高雄地方法院刑事判決　　　　　　　　　　　　九十三年度訴字第三四００號
　　公　訴　人　臺灣高雄地方法院檢察署檢察官
　　被　　　告　乙○○　男　二.
右列被告因毒品危害防制條例案件，經檢察官提起公訴（九十三年度毒偵字第五八三
九號），被告於本院準備程序進行中，就被訴事實為有罪之陳述，經本院告知簡式審
判程序意旨，並聽取公訴人及被告之意見後，經合議庭裁定依簡式審判程序審理，本
院判決如左：
    主  文
乙○○施用第一級毒品，處有期徒刑陸月，如易科罰金，以參佰元折算壹日。
    事  實
一、乙○○前於民國九十二年間，因施用毒品案件，經臺灣高雄地方法院檢察署檢察
    官聲請本院以九十二年度毒聲字第四九四四號裁定送觀察、勒戒後，認無繼續施
    用毒品之傾向，於九十二年八月二十五日執行完畢釋放，並由臺灣高雄地方法院
    檢察署檢察官於九十二年八月二十五日以九十二年度毒偵字第四八四二號不起訴
    處分確定。猶不知戒絕毒癮，於上開觀察、勒戒執行完畢釋放後五年內，復基於
    施用第一級毒品海洛因之犯意，於九十二年十一月十六日二十二時許，在高雄縣
    大寮鄉○○路上之自用小客車內，以將海洛因攙入香菸方式施用第一級毒品海洛
    因。嗣於九十二年十一月十七日十五時四十分許，因乙○○為毒品列管人口，經
    警通知其採尿送驗，始查知上情。
二、案經高雄縣警察局林園分局報請台灣高雄地方法院檢察署檢察官偵查起訴。
    理  由
一、按本件被告乙○○所犯係死刑、無期徒刑、最輕本刑為三年以上有期徒刑以外之
    罪，其於準備程序就前揭被訴事實為有罪之陳述，經受命法官告知簡式審判程序
    之旨，並聽取其與公訴人之意見後，本院認無不得或不宜改依簡式審判程序進行
    之處，爰依刑事訴訟法第二百七十三條之一第一項、第二百八十四條之一，裁定
    本件由受命法官獨任進行簡式審判程序，合先敘明。
二、訊據被告乙○○對於右揭犯罪事實供承不諱，且被告於九十二年十一月十七日十
    五時四十分許所採集之尿液，經送檢驗之結果，呈嗎啡陽性反應，此有臺灣檢驗
    科技股份有限公司九十二年十二月五日編號ＫＨ二ＯＯ三Ｂ0000000號濫
    用藥物尿液檢驗報告及列管毒品人口尿液檢體採集送驗記錄表各一份附卷可稽，
    是被告之自白顯與事實相符，堪予採信。又被告前於九十二年間，因施用毒品案
    件，經臺灣高雄地方法院檢察署檢察官聲請本院以九十二年度毒聲字第四九四四
    號裁定送觀察、勒戒後，認無繼續施用毒品之傾向，於九十二年八月二十五日執
    行完畢釋放，並由臺灣高雄地方法院檢察署檢察官於九十二年八月二十五日以九
    十二年度毒偵字第四八四二號不起訴處分確定。此有臺灣高等法院被告全國前案
    紀錄表及臺灣高等法院被告施用毒品記錄表各一紙在卷可參。被告前因犯毒品危
    害條例第十條之罪經觀察、勒戒執行完畢釋放後五年內，再犯本件施用毒品犯行
    ，事證明確，被告犯行堪以認定，應予依法論科。
三、按毒品危害防制條例於九十二年六月六日經立法三讀修正通過，並於九十二年七
    月九日修正公布，而於九十三年一月九日施行，依該條例第三十五條第一項第三
    款之規定：本條例修正施行前繫屬之施用毒品案件，於修正施行後，審判中之案
    件，由法院依修正後規定處理之。本件被告於九十二年間因施用第一級毒品案件
    ，經本院以九十二年度毒聲字第四九四四號送觀察、勒戒後，認無繼續施用毒品
    之傾向，經臺灣高雄地方法院檢察署檢察官於九十二年八月二十五日以九十二年
    度毒偵字第四八四二號不起訴處分確定，有卷存不起訴處分書可證，其於初犯毒
    品危害防制條例，經觀察勒戒執行完畢釋放後五年內再犯本件犯行，經本院以九
    十三年度毒聲字第二一四三號裁定送觀察、勒戒結果認有繼續施用毒品之傾向，
    有偵查卷存上開裁定書一紙、高灣高雄看守所附設勒戒處所九十三年十二月九日
    高所正戒勒字第一七七三號函附有無繼續施用毒品傾向證明書及有無繼續施用毒
    品傾向評估標準紀錄表各一紙可證，是依同條例第二十三條第二項之規定，應依
    法論科。按海洛因係毒品危害防制條例第二條第二項第一款所明定之第一級毒品
    ，不得持有及施用，是核被告所為施用第一級毒品海洛因之行為，係犯毒品危害
    防制條例第十條第一項之施用第一級毒品罪。其持有毒品之低度行為，應為施用
    毒品之高度行為所吸收，不另論罪。爰審酌被告經觀察勒戒執行完畢後，仍未能
    戒絕其毒癮，足證前開保安處分措施已難收矯治其惡性，惟念其於犯罪後坦承犯
    行及所犯為自戕行為等一切情狀，量處如主文所示之刑，並諭知易科罰金之折算
    標準，以資懲儆。
據上論斷，應依刑事訴訟法第二百七十三條之一第一項、第二百八十四條之一、第二
百九十九條第一項前段，毒品危害防制條例第三十五條第一項第三款、第十條第一項
，刑法第十一條前段、第四十一條，罰金罰鍰提高標準條例第二條，判決如主文。
本案經檢察官甲○○到庭執行職務。
中　　　華　　　民　　　國　　九十四　　年　　　一　　　月　　三十一　　日
                                  臺灣高雄地方法院刑事庭
                                      　法　官  林芳華
右正本證明與原本無異。
如不服本判決，應於判決送達後十日內，向本院提出上訴狀。
                                        書記官  賴佳慧
中　　　華　　　民　　　國　　九十四　　年　　　二　　　月　　　一　　　日
附錄本案論罪科刑條文
毒品危害防制條例第十條
施用第一級毒品者，處六月以上五年以下有期徒刑。
施用第二級毒品者，處三年以下有期徒刑。
